【裁判字號】    98,重訴,289
【裁判日期】    980703
【裁判案由】    給付貨款
【裁判全文】
臺灣臺中地方法院民事判決             98年度重訴字第289號
原      告  仲欣輸送機械有限公司
法定代理人  乙○○
訴訟代理人  賴思達律師
複代理人    李慶松律師
被      告  七憶科技國際股份有限公司
法定代理人  甲○○
上列當事人間請求給付貨款事件，本院於民國98年7月1日言詞
辯論終結，判決如下：
    主      文
被告應給付原告新臺幣柒佰壹拾壹萬伍仟參佰貳拾玖元，及自民
國98年6月16日起至清償日止按週年利率百分之五計算之利息。
訴訟費用新臺幣柒萬壹仟肆佰捌拾捌元，由被告負擔。
本判決得假執行。
    事實及理由
一、原告主張：被告多次向原告購買機械設備材料等，約定每月
    結算一次，當月結算後六個月付款。被告自民國97年7月份
    至97年12月份分別向原告訂購機械設備材料之金額如出貨證
    明所示，其中(1)97年7月份之貨款為新臺幣（下同）190,926
    元，被告雖簽發98年1月5日之支票予原告，但屆期因存款不
    足而退票，嗣經原告向被告收取38,185元，尚餘152,471元
    未付；(2)97年8月份之貨款為63,363元，被告雖簽發98年2月
    5日同額之支票予原告，但屆期因存款不足而退票，嗣經原
    告向被告收取12,673元，尚餘50,690元未付；(3)97年9月份
    尚餘貨款1,413,583元未付；(4)97年10月份貨款3,553,080元
    因折讓168,000元，尚餘3,385,080元未付；(5)97年11月份貨
    款1,527,491元未付；(6)97年12月份貨款606,744元，因折讓
    21,000元，尚有585,744元未付，合計自97年7月份至97年12
    月份之貨款共尚欠7,115,329元未付。爰依兩造間之買賣契
    約，請求被告給付7,115,329元及其法定遲延利息。並聲明
    ：(一)被告應給付原告7,115,329元，及自起訴狀繕本送達被
    告之翌日起至清償日止按週年利率百分之五計算之利息；(二)
    訴訟費用由被告負擔；(三)願供擔保，請准宣告假執行。
二、被告對原告之請求，於言詞辯論期日為認諾。
三、按當事人於言詞辯論時為訴訟標的之捨棄或認諾者，應本於
    其捨棄或認諾為該當事人敗訴之判決，民事訴訟法第384條
    定有明文。經查：被告於98年7月1日言詞辯論時，對原告依
    買賣契約關係所為之請求為認諾，依前揭規定，本院自應本
    於被告認諾而為其敗訴之判決。從而原告請求被告給付貨款
    7,115,329元，及自起訴狀繕本送達被告之翌日（即98年6月
    16日）起至清償日止按週年利率百分之五計算之遲延利息，
    為有理由，應予准許。
四、次按本於被告認諾所為之判決，法院應依職權宣告假執行，
    民事訴訟法第389條第1項第1款亦有明定。本件既係本於被
    告認諾所為之判決，爰依職權宣告假執行。
五、本件訴訟費用計71,488元，應由敗訴之被告負擔。
六、訴訟費用負擔及宣告假執行之依據：民事訴訟法第78條、第
    389條第1項第1款。
中    華    民    國    98    年    7     月    3     日
                  民事第三庭    法  官  游文科
正本係照原本作成。
如對本判決上訴，須於判決送達後20日內向本院提出上訴狀。
中    華    民    國    98    年    7     月    3     日
                                書記官


司法院資訊處製作；財團法人民間司法改革基金會備份。
